# Задачи

## 02\.09-16.09

- [ ] Все свернуть, все развернуть кнокпа - подумать?

- [ ] Импульс

- [ ] Почитать правила наименования <https://confluence.inno.tech/pages/viewpage.action?pageId=310812836>

- [ ] Запись встречи от Арсякова <https://video.dion.vc/video/5861da93-aaaf-4617-b45b-57af92a19519?source=email>

- [ ] Посмотреть аналитику удаления записей

- [ ] Cпросить у аналитиков по поводу <https://jira.inno.tech/browse/DSM-3151> и <https://confluence.inno.tech/pages/viewpage.action?pageId=313810933>

- [ ] Восстановление в Core - <https://jira.inno.tech/browse/FEATURES-10708>

- [ ] Проверить документацию <https://jira.inno.tech/browse/DSM-3125>

- [ ] Посмотреть на dwSerial, ttl

- [ ] Посмотреть макеты от Антона

- [ ] Обработать вопрос

- [ ] Провел демо, показал создание A-записи, получил 2 вопроса, прошу их отработать (завести фичи, или в наш беклог доработки)

- [ ] **вопрос от Костюков Иван: возможность поправить TTL при работе с A записями**

- [x] Актуализация спринта

- [ ] Задача для Андрея - нормально описать

- [ ] Обратная связь по Косте

- [x] Саше написать по поводу ревью

- [ ] Задача аналитикам по поводу обработки невалдиных запросов в DNS

- [ ] Задача для команды Виталика на фронт

## 05\.08-19.08

- \[x\] Тимлид - формальный процесс, почему, когда, зачем люди должны контактировать с техлидом + техлид с людьми - вынести в отдельные пункты

- \[x\] Стандартизация модулей в гитлабе - сделать статейку (или на верхнем модуле)

- \[x\] Неполное восстановление + фильтры? - узнать во вторник на дейли тимлидов

- \[x\] Проследить, что есть встреча по перепланированию спринта

- \[x\] Пройти оценку 360 - <https://lk.360onlinetool.ru/5ecaef67-0d78-4839-b901-76fbae0c529c>

- \[x\] timestamp у всех записей в ldap=0 - потестить с Аней

- \[x\] Написать Лоханову про зарплаты, займы у компании

- \[x\] Блок схема по работе с сомнительными ситуациями - завести задачу

- \[x\] Задачки Платону

- \[x\] Созвониться с Андреем по поводу корзины и мр-а Ани

- \[x\] Поговорить с Андреем по поводу нового формата для данных

- \[x\] Завести задачу на Валерия

- \[x\] Удалить “безвозвратно” из сценария удаления

- \[x\] CNAME, SRV, MX - поддержать fullName в /records

- \[x\] Валидации на имя записи

- \[x\] Закрыть создание А-записи фиче-флагом

- \[x\] Аналитика по корзине - раскопать исключительные ситуации

- \[x\] Письмо Максу по передаче команды

## 22\.07-05.08

- \[x\] Несколько доменных серверов - Лариса (от 30 июля)

- \[x\] Прочитать аналитику по корзине

- \[x\] Аналитика по dns полная

- \[x\] Ревью

- \[x\] Корзина - тестирование удаления

- \[x\] Корзина - аналитика по восстановлению

- \[x\] Расписать задачу про имя рута

- \[x\] Встреча по техлидству

- \[x\] Задача на тест названия вкладок

- \[x\] Валидация SPN

- \[x\] Разработчик корзины - Динар Юлмухаметов

- \[x\] Деньги на др Андрея

- \[x\] PTR запись - в рамках обратных зон - описать это в фиче обратных зон

- \[x\] 2-я галка в A-записи - отдельная фича на безопасность - Лариса (по мотивам <https://jira.inno.tech/browse/FEATURES-3429>)

- \[x\] Отдельная фича на расширенный режим - Лариса

- \[x\] Выводить тип зоны - задача

- \[x\] Фактура по Андрею

- \[x\] Фильтрация по имени в /records - обсудить с Кенаном

- \[x\] Ответить Дудурову

- \[x\] Задачка на конфлю для Саши

- \[x\] Отсмотреть <https://jira.inno.tech/browse/DSM-2875>

- \[x\] Ренат - переговорить с Лохановым и эйчарами

- \[x\] Выпустить релиз

- \[x\] Среда - разговор про тестовые библиотеки

- \[x\] Можем ли мы делать корзину?

- \[x\] Обсудить, что приходит data

- \[x\] Почему path required?

- \[x\] Нет fqdn в /records

- \[x\] name = null - обсудить

- \[x\] Другие типы записей

- \[x\] Задачи после релиза

- \[x\] Распланировать след спринт

- \[x\] Отправить Оле сообщение по нужде в аналитике

- \[ \] Встреча по поводу /records

- \[x\] Созвон с Кенаном по поводу демо - 11 часов

- \[x\] Ревью мр-а Кости

- \[x\] Тесты на object Guid в /zones

- \[x\] Согласовать отпуск Кенану

- \[x\] Выставить эпик по <https://jira.inno.tech/browse/DSM-2915>

## 08\.07 - 22.07

- \[x\] Разобраться с именем рута

- \[x\] Обсудить распил сьютов

- \[x\] Ревью

- \[x\] Интерактив на стендап

- \[x\] Забрать сдек

- \[x\] Разобраться с версионированием

- \[x\] Корзина - обсудить с Core командой

- \[x\] Попросить овнера у Виталия

- \[x\] Обсудить, где тесты писать и дополнять в среду

- \[x\] Обсудить задачу в среду <https://jira.inno.tech/browse/DSM-2807>

- \[x\] Дублируется хедер в разных компонентах

- \[x\] Ответить по собесу

- \[x\] Задача на NS ноды?

- \[x\] Узнать у Виталия про обучение

- \[x\] Написать Максу по поводу домена

- \[x\] Обучение - Лоханов

- \[x\] LogonHours не работает? - взять в работу, оповестить

- \[x\] DNS - Получение верхнего DC - завести задачу

- \[x\] Макет по переключению между оснастками - обсудить в среду

- \[x\] МР Тимура по auth - посмотреть

- \[x\] Перенести в конфлю сообщения из маттермоста

- \[x\] Задачи на доку

- \[x\] Оценить Макса

- \[x\] Отсмотреть резюме

- \[x\] Изолированный модуль - хедер - спросить у дизайнеров

- \[x\] Ревью мр-а Саши

- \[x\] Переключение между оснастками - найти фичу для ролевки, добавить туда инфу

- \[x\] Переключение между оснастками - найти фичу для сохранения кастомных атрибутов - добавить инфу туда

- \[x\] Написать письмо Артему

- \[x\] Посмотреть резюме

- \[x\] Посмотреть задачу Косте

## 24\.07 - 08.07

- \[x\] Начать спринт

- \[x\] Изучить спеку по DNS

- \[x\] Встреча по API DNS

- \[x\] Напомнить Девятову про встречи

- \[x\] Задача на инструкцию по пайплайнам

- \[x\] Доделать МР по сбросу УЗ компа

- \[x\] Написать Лоханову про 1-1

- \[x\] Разобраться с фиче флагом контекстного меню в таблице

- \[x\] Разобраться с мр-ом Кенана

- \[x\] Другие задачи на бэкенд Ане

- \[x\] Встречи для Анны

- \[x\] Встречи для Саши

- \[x\] Посмотреть резюме

- \[x\] Посмотреть мр-ы (Насти)

- \[x\] Посмотреть инструкцию от Димы

- \[x\] Заполнить таблицу <https://confluence.inno.tech/pages/viewpage.action?pageId=292656296>

- \[x\] Собрать аналитику по <https://jira.inno.tech/browse/DSM-1702>

- \[x\] Заявления на отпуск

- \[x\] На дейли сказать про корзину

- \[x\] Сделать примерный план распила задач по DNS

- \[x\] Попилить задачи по DNS

- \[x\] Согласие на конфликт интересов

- \[x\] Задача на нексус - Кенан

- \[x\] Саша - домашний комп

- \[x\] Подбить оценки по выносу UaCa

- \[x\] Просмотреть кандидатов на фронт

- \[x\] Баг на displayName на фронте

- \[x\] Задачи на страницу переключения между оснастками